【裁判字號】    97,交易,236
【裁判日期】    970703
【裁判案由】    過失傷害
【裁判全文】
臺灣板橋地方法院刑事判決             97年度交易字第236號
公  訴  人  臺灣板橋地方法院檢察署檢察官
被      告  甲○○
上列被告因過失傷害案件，經檢察官提起公訴（97年度偵字第29
98、10129號），本院裁定依簡式審判程序，判決如下：
    主  文
甲○○因過失傷害人，處有期徒刑肆月，如易科罰金，以新臺幣
壹仟元折算壹日。
    事  實
一、甲○○（原名朱重信，另涉犯肇事逃逸罪嫌部分，業經臺灣
    板橋地方法院檢察署檢察官另為不起訴處分）於民國（下同
    ）九十六年七月一日凌晨二時一分許，駕駛車牌號碼八Ｂ－
    九九一七號自用小客車，搭載友人洪瑞君，沿臺北縣新莊市
    十九號越堤道往臺北縣三重市方向行駛，行經臺北縣新莊市
    十九號越堤道第九三四二四號燈桿旁，欲將車輛倒車停放於
    該燈桿旁右側空地處時，理應注意汽車倒車時，應顯示倒車
    燈光或手勢後，謹慎緩慢後倒，並應注意其他車輛及行人，
    而依當時天候晴，光線為夜間有照明，柏油路面乾燥無缺陷
    ，無障礙物且視距良好，並無不能注意之情事，甲○○竟疏
    未注意所駕駛車輛左側之其他車輛，即貿然先向右行駛後車
    頭又向左行駛始停車倒檔，欲將車輛倒車進入上開空地時，
    適有乙○○在後騎乘車牌號碼九ＦＨ－九七二號普通重型機
    車，沿臺北縣新莊市○○號○○道往北接近分向線處同向行
    駛，行經上開地點時，因未與甲○○之車輛保持隨時可以煞
    停之距離，亦未注意車前狀況，致煞車不及而與甲○○之上
    開車輛發生碰撞，乙○○因而人車倒地，因此受有第二頸椎
    、第三至第四胸椎骨折脫位併右手無力、下肢癱瘓、肺部挫
    傷、右鎖骨骨折、尿瀦留等傷害，經治療後，雖能行走，然
    尚遺有雙下肢及身體無力及僵硬等傷害。甲○○於肇事後，
    在未被有偵查犯罪職權之機關或公務員知悉前，即親自以電
    話報警，並已報明肇事人姓名、地點，請警方前往處理，並
    承認肇事而接受裁判。
二、案經乙○○訴由臺北縣政府警察局新莊分局報請臺灣板橋地
    方法院檢察署檢察官偵查起訴，本院於準備程序進行中，被
    告就被訴事實為有罪之陳述，經告知被告簡式審判程序之旨
    ，並聽取當事人之意見後，裁定進行簡式審判程序。
    理  由
一、上揭犯罪事實，業據被告甲○○於本院審理時坦承不諱，核
    與告訴人乙○○於警詢、偵查及本院審理時之指訴，及證人
    即當時在場之乙○○友人詹題鍇、甲○○友人洪瑞君於警詢
    及偵查中之證述相符，並有臺北縣政府警察局新莊分局交通
    分隊製作之道路交通事故現場圖、道路交通事故調查報告表
    (一)、(二)、長庚紀念醫院診斷證明書、財團法人長庚紀念醫院
    林口分院九十七年六月六日（九七）長庚院法字第０四九０
    號函各一件及現場及車損照片十二張附卷可稽。按汽車倒車
    時，應顯示倒車燈光或手勢後，謹慎緩慢後倒，並應注意其
    他車輛及行人，道路交通安全規則第一百十條第二款定有明
    文。被告為領有駕駛執照之駕駛人，且平日以駕駛普通大貨
    車為業，業據被告於警詢中供述明確，是其對上開規定自應
    知之甚明，又依前開道路交通調查報告表所載，當時天候係
    晴，雖係夜間然有光線照明，為乾燥、無缺陷、無障礙物之
    柏油路面，並無不能注意之情事，詎被告竟疏未注意而肇事
    ，其應負過失罪責甚明，卷附之臺灣省臺北縣區車輛行車事
    故鑑定委員會九十六年十二月二十八日北縣鑑字第九六一四
    三０號鑑定意見書亦認被告駕駛自用小客車，倒車未注意，
    為肇事主因。而本件車禍致使告訴人乙○○受有第二頸椎、
    第三至第四胸椎骨折脫位併右手無力、下肢癱瘓、肺部挫傷
    、右鎖骨骨折、尿瀦留之傷害，經治療後，雖已能行走，然
    尚遺有雙下肢及身體無力及僵硬等傷害，有如前述，是被告
    之過失犯行與告訴人所受之傷害結果間，顯有相當因果關係
    。綜上，足認被告自白與事實相符，本件事證明確，被告犯
    行洵堪認定。
二、核被告所為，係犯刑法第二百八十四條第一項前段之過失傷
    害罪。本件交通事故發生後，被告在有偵查犯罪職權之公務
    員查知其為犯人前，即親自以電話報警，並已報明肇事人姓
    名、地點，請警方前往處理並接受裁判，有臺北縣政府警察
    局新莊分局道路交通事故肇事人自首情形紀錄表一件附卷可
    參，是被告於其犯罪未經發覺前，向警員自承犯罪之事實，
    並接受裁判，核與自首要件相符，依刑法第六十二條前段規
    定減輕其刑。爰審酌被告倒車時未注意其他車輛，致發生本
    件車禍事故，過失之程度非微，告訴人所騎乘之機車未注意
    車前狀況，亦未保持隨時可以煞停之距離亦與有過失，及告
    訴人所受上開傷勢甚為嚴重，被告雖於犯罪後坦承犯行，惟
    於事故發生後迄今未與告訴人達成和解並賠償損害等一切情
    狀，量處如主文所示之刑，並諭知易科罰金之折算標準，以
    資懲儆。
據上論斷，應依刑事訴訟法第二百七十三條之一第一項、第二百
九十九條第一項前段，刑法第二百八十四條第一項前段、第六十
二條前段、第四十一條第一項前段，刑法施行法第一條之一，判
決如主文。
本案經檢察官陳佳宏到庭執行職務。
中    華    民    國    97    年    7     月    3     日
                    交通法庭    法  官  白光華
以上正本證明與原本無異。
如不服本判決，應於送達後10日內，敘明上訴理由向本院提出上
訴狀。
                                書記官  張玉如
中    華    民    國    97    年    7     月    3     日
附錄本案論罪科刑法條全文：
刑法第二百八十四條
因過失傷害人者，處六月以下有期徒刑，拘役或五百元以下罰金
。致重傷者，處一年以下有期徒刑，拘役或五百元以下罰金。
從事業務之人，因業務上之過失傷害人者，處一年以下有期徒刑
、拘役或一千元以下罰金。致重傷者，處三年以下有期徒刑，拘
役或二千元以下罰金。


司法院資訊處製作；財團法人民間司法改革基金會備份。
